【裁判字號】    95,上易,42
【裁判日期】    950530
【裁判案由】    背信等
【裁判全文】
臺灣高等法院高雄分院刑事判決          95年度上易字第42號
上  訴  人  臺灣高雄地方法院檢察署檢察官
上  訴  人  丙○○
即  被  告
選任辯護人  林復華  律師
            林柏瑞  律師
上列上訴人等因被告背信等案件，不服臺灣高雄地方法院94年度
易字第11號中華民國94年11月30日第一審判決（起訴案號：臺灣
高雄地方法院檢察署92年度偵字第10993 號），提起上訴，本院
判決如下：
     主  文
上訴駁回。
    事  實
一、丙○○ (原名簡昌暉）前為捷利旅行社有限公司高雄分公司
    （下稱捷利公司）日本線旅遊團之經理人，職司捷利公司關
    於日本地區旅行業務之規劃、接洽及領隊人選等相關事務，
    在業務範圍內，對捷利公司負有忠實執行業務之義務。民國
    91年初，丙○○得知日本女星濱崎步將於91年7月27日及28
    日在日本舉行演唱會，乃規劃由捷利旅行社推出含參加濱崎
    步演唱會門票在內之日本東京5日遊之旅行團方案，嗣徵得
    捷利公司同意後，即由丙○○專責規劃該旅行團之一切事務
    。丙○○明知其向日本國企鵝旅行社負責人乙○所購
    得之濱崎步演唱會門票為每張日幣1萬2000元（票面價為日
    幣6500元），且若欲全額向乙○退票，則需在演唱會
    演唱會前2個月為之始可。詎料丙○○明知應據實向捷利公
    司陳報購買門票之價格及退票期限，竟為圖賺取每張演唱會
    門票日幣2500元差價之不法利益及提高捷利公司推出該方案
    旅行團之意願，利用捷利公司委由其與乙○聯絡上開
    事項之機會及該演唱會門票有超出票面價值之情形，向捷利
    公司浮報每張演唱會門票價格為日幣1 萬4500元，並隱瞞該
    門票在演唱會開演前2 個月，始可無條件照原價退票之限制
    ，而違背應據實告知票價及退票期限之義務。嗣經捷利公司
    同意後，丙○○即於91年3 月30日及4 月11日分別向捷利旅
    行社申請購買濱崎步演唱會門票計200 張，金額共計日幣
    290 萬元（即每張日幣1 萬4500元），並指示捷利公司會計
    人員以捷利公司開設於中國國際商業銀行（下稱中國商銀）
    ，帳號0000000000號之帳戶，於同年4 月12日，匯款日幣
    289 萬7750元（公訴人誤載為290 萬元）至乙○之帳
    戶內，而因乙○與捷利公司間本有因業務上而生之手
    續費及代墊費用之金錢來往，乃誤認多出之日幣49萬7750元
    係為捷利公司所支付其代為在日本承租遊覽車、訂購飯店所
    應得之手續費及代為墊支之款項，因而未向捷利公司反應。
    嗣因捷利公司所推出之上開東京濱崎步演唱會旅行團銷售情
    形甚差，捷利公司乃在91年5 月份左右之主管會議上討論檢
    討，而丙○○為續其賺取前開差價之意思，避免公司退回門
    票，乃接續於捷利公司主管會議上，向與會之捷利公司人員
    誑稱：濱崎步演唱會門票在開演前均可全額退票，並沒有期
    限限制，而違背其義務，使捷利公司未能於開演前兩個月即
    時退票，遲至同年6 月底始要求丙○○辦理門票退票事宜。
    斯時丙○○見已無法掩飾，且無法退票，遂將196 張門票以
    郵寄予乙○，請其代為售出，並將其中4 張門票郵寄
    予大山京平，惟事後乙○僅得以低價委由售出部分門
    票110 張而獲得日幣12萬元，其餘部分門票則留存在乙○
    之處，使捷利公司受有日幣277 萬7750元之損害。
二、案經捷利公司訴由臺灣高雄地方法院檢察署檢察官偵查起訴
    。
    理  由
壹、程序部分：
一、按被告以外之人於審判外之言詞或書面陳述，不得作為證據
    ，刑事訴訟法第159 條固有明定，然除顯有不可信之情況外
    ，從事業務之人於業務上或通常業務過程所須製作之紀錄文
    書或證明文書仍得作為證據，同法第159 條之4 第2 款則有
    例外規定可作為證據之明文。經查：捷利公司請款單影本四
    紙、中國商銀賣出外匯水單及手續費收入收據影本一紙、捷
    利公司中國商銀帳號0000000000號帳戶之存摺存提紀錄影本
    、出國資料總檢查表、請款單、轉帳傳票等件，分別為中國
    商銀及捷利公司從業人員所製作之文書，自屬從事業務之人
    於業務上作成之證明文書，形式上為從業人紀錄於上，並無
    證據足資証明有何顯不可信之情況，揆諸上開規定，該等證
    據自有證據能力。
二、按被告以外之人於審判外之陳述，雖不符刑事訴訟法第159
    條之1 至之4 等四條之規定，然若當事人於審判程序中同意
    作為證據，法院審酌該言詞陳述或書面陳述作成時之情況，
    認為適當者，亦得為證據；又當事人、代理人或辯護人於法
    院調查證據時，知有刑事訴訟法第159 條第1 項不得為證據
    之情形，而未於言詞辯論終結前聲明異議者，視為有前項之
    同意，同法第159 條之5 定有明文。此立法意旨在於傳聞證
    據未經當事人之反對詰問予以核實，原則上先予排除。惟若
    當事人已放棄反對詰問權，於審判程序中表明同意該等傳聞
    證據可作為證據；或於言詞辯論終結前未聲明異議，基於尊
    重當事人對傳聞證據之處分權，及證據資料愈豐富，愈有助
    於真實發見之理念，且強化言詞辯論主義，使訴訟程序得以
    順暢進行，上開傳聞證據亦均具有證據能力。經查：中國商
    銀苓雅分行電匯證實書影本、乙○信函及中文譯本1
    份、乙○填製轉售門票後之精算書影本1 紙、快遞寄
    件人收執聯影本2 紙、手配料請求書3 紙等件，於具有被告
    以外之人書面陳述之性質者，均屬傳聞法則，惟經本院依法
    提示予以調查，檢察官及被告與辯護人均對此未表示異議，
    且經本院審酌該書面作成時無違法情事，應適宜為本案之證
    據。
三、次按被告以外之人於偵查中向檢察官所為之陳述，除顯有不
    可信之情況者外，得為證據，刑事訴訟法第159 條之1 第2
    項亦訂有明文，此為同法第159 條所謂之特別規定。是在現
    行刑事訴訟法，可知此係因現階段刑事訴訟法規定檢察官代
    表國家偵查犯罪、實施公訴，依法有訊問被告、證人及鑑定
    人之權，證人、鑑定人且須具結，而於偵查實務運作時，檢
    察官偵查中向被告以外之人所取得之陳述，原則上均能遵守
    法律規定，不致違法取供，其可信度極高，職是，被告以外
    之人前於偵查中已具結而為證述，除反對該項供述得具有證
    據能力之一方，已釋明「顯有不可信之情況」之理由外，自
    具證據能力；本件證人乙○於偵查中所為證述有依法
    具結，原則上應無冒偽證之風險誣陷被告之虞，被告又無釋
    明顯有不可信之情況，且乙○於本院審理時復到庭接
    受詰問，依上開說明，本院認證人乙○於偵查中之證
    詞有證據能力。
貳、實體部分：
一、訊據上訴人即被告丙○○固不否認其為告訴人捷利公司日本
    線之經理人，負責處理捷利公司關於日本地區旅行業務之規
    劃、接洽及領隊人選等相關事務，並於91年初規劃由捷利旅
    行社推出含參加濱崎步演唱會門票在內之日本東京五日遊之
    旅行團方案，而向捷利公司申請匯款至乙○帳戶，惟
    矢口否認有何背信犯行，辯稱：我當時有告知捷利公司負責
    人甲○○，濱崎步演唱會門票為每張日幣1 萬4000元，由捷
    利公司以每張日幣1 萬4000元購買，500 元差價由乙○
    賺取，且我沒有向捷利公司人員謊稱門票隨時可以全額退
    費云云。經查：
（一）被告係為捷利公司日本線旅遊團之經理人，專責處理捷利
      公司關於日本地區旅行業務之規劃、接洽及領隊人選等相
      關事務，對捷利公司負有忠實執行業務之義務，且在91年
      初，被告規劃由捷利旅行社推出含參加濱崎步演唱會門票
      在內之日本東京5 日遊之旅行團方案，經由被告與乙○
      接洽購買濱崎步演唱會門票事宜後，由被告向捷利
      公司申請匯款至乙○帳戶，而由捷利公司會計人員
      於91年4 月12日，以捷利公司在中國商銀之帳號
      0000000000 號 之帳戶，匯款日幣289 萬7750元（公訴人
      誤載為290 萬元）至乙○之帳戶內，嗣由乙○
      攜同演唱會門票至捷利公司交付予被告等情，為被告所
      不否認，且經證人甲○○於原審到庭證述屬實，核與證人
      乙○證述有收到該筆匯款一情相符，並有捷利公司
      請款單影本4紙 、中國商銀苓雅分行電匯證實書影本、賣
      出外匯水單及手續費收入收據影本各1 紙及捷利公司中國
      商銀，帳號00 00000000 號帳戶之存摺存提紀錄影本等件
      附卷可稽，足見被告確係告訴人捷利公司之經理人，負責
      日本線旅遊相關事務之規劃處理之責，且於91年初有規劃
      由捷利公司推出含參加濱崎步演唱會門票在內之日本東京
      5 日遊之旅行團，而由捷利公司匯款與乙○，並以
      每張日幣1 萬45 00 元之價格向乙○購得濱崎步演
      唱會門票200 張等情為真。
（二）被告於與證人乙○洽談濱崎步演唱會門票購買之際
      ，即已約定該門票每張為日幣1 萬2000元，且若欲全額退
      票，需在開演前2 個月為之等情，業據證人乙○於
      檢察官偵訊時證稱：「 (問:91 年3 月間被告是否有向妳
      洽談濱崎步演唱會門票事宜？）有跟我談過要200 張門票
      ，當時就我記憶所及，我們談的票價應該是1 張1 萬2000
      元日幣」「我跟前手買的時候就已經是1 萬2000元，所以
      我跟簡先生說1 張1 萬2000元，我就這些門票並沒有賺取
      利差，只想趕快把200 張門票賣出去」「（問: 當時與被
      告有無談及可否退票?） 當時我有跟簡先生說一定要在演
      唱會開演前二月前退票，讓我可以賣給其他人。我在演唱
      會前一直打電話問他票賣出去沒，他都說賣出去了，結果
      7 月初他告訴我才賣出3 、4 張」「 (問: 乙○公司91年
      4 月有無收到200 張門票之款項？）有用匯款方式付日幣
      289 萬到我戶頭裡」等語（見92年度偵字第10993 號卷第
      55頁反面、56頁），衡諸證人乙○與被告熟識而有
      業務往來，雙方並無仇恨，應無誣陷被告之理，是由其證
      詞可知，被告於與證人乙○係約定以每張日幣1 萬
      2000 元 向購買該門票，且若欲全額退回門票，則需在開
      演前2 個月為之。雖被告提出御見積書欲以證明乙○
      出售該等門票予捷利公司之價格為每張日幣1 萬4000元
      ，然該御見積書僅係為他人交予證人乙○，此為被
      告所供述，則該御見積書即與乙○及被告間之約定
      價額無直接關連，尚無從逕此推認乙○向被告報價
      為每張門票日幣1 萬4000元。另衡諸該門票票面價值為日
      幣6500 元 ，雖有可能因搶購而造成價格提高，但亦可能
      因門票過剩而價格下跌，該門票價格應具有浮動性，則該
      御見積書上載價格，顯難認即為證人乙○告知被告
      之價格。另佐以證人乙○上開證詞，已明確證述所
      告知被告之門票票價為每張日幣1 萬2000元等語，實無從
      依該御見積書而認乙○出售予捷利公司之演唱會門
      票票價為每張日幣1 萬4000元。從而，被告明知捷利公司
      向證人乙○購買門票之價格為每張日幣1 萬2000元
      ，竟向捷利公司虛報為每張門票日幣1 萬4500元；又被告
      為捷利公司日本線之經理，掌管公司日本線旅遊業務規劃
      及入出金額擬定及控管，其浮報門票價格並隱瞞退票期限
      ，以提高捷利公司購買意願，顯有藉此獲得不法利益之意
      圖。至證人乙○於本院審理時到庭證稱：在檢察官
      偵查時，我因生病精神恍惚，才說賣給被告的門票價格為
      每張日幣1 萬2000元，但應是每張日幣1 萬4500元才正確
      云云（見本院95年5 月16日審判筆錄），惟查本案承辦檢
      察官於接獲告訴人聲請傳訊證人乙○後，即前後3
      次責成書記官與告訴代理人聯絡，確認證人乙○來
      台時日，經告訴代理人確認後，即傳訊證人乙○來
      台作證，亦有高雄地方法院檢察署辦案進行單3 紙附卷可
      稽，乙○當時既能自日本來台作證，顯無生病精神
      恍惚情事，其於本院審理時之證述，自係事後迴護被告之
      詞，殊無足採。
（三）又被告雖否認有隱瞞捷利公司人員退票期限之犯行，惟其
      先於警詢中供稱：我沒有向公司說門票可照原價退還，因
      為門票是買斷的云云（91年度他字第5159號卷第3 頁）；
      繼又於偵訊時辯稱：我有向公司表示，在4 月底前可以全
      部退到日本，我只有保證可退票到4月底（91年度他字第
      5159號卷第3 頁反面）；續又於原審審理時辯稱：我當時
      有跟公司講可以退票，但不是說可以退全額（原審卷第28
      頁），被告是否曾經告知公司該等門票可全數退票並非繁
      複而不易記憶，然其上開之辯詞卻反覆矛盾，已見飾詞卸
      責之情。而被告確曾於91間之捷利公司主管會議上，告知
      該濱崎步演唱會門票可以全額退票，惟卻未同時告知捷利
      公司人員，若欲全額退票，需在演唱會開演前2 個月為之
      始可等情，業據證人陳福生於偵查中證稱：被告曾私下告
      知該等門票可全額退票，且並曾於主管會議中告知與會人
      員該等門票可全數退票等語（見91年度他字第5159號卷第
      29頁）；證人蘇隴及張永和2 人於原審審理時亦證稱：被
      告在主管會議上有表示可以全額退票，惟並未說明退票有
      期限上之限制等語（見原審卷第281 、286 頁），上開3
      位證人雖現為告訴人公司職員，惟渠等前均與被告有同事
      情誼，且本案僅為告訴人公司與被告間之糾紛，渠等並無
      冒偽證罪處罰之風險及良心上之譴責而故意誣陷被告之必
      要，是渠等證言應無偏頗告訴人之虞。雖證人蘇隴及張永
      和於原審審理之證詞，對於當時開會的具體日期及出席人
      員等細節上有所出入，然此諒係因渠等於上開作證時，距
      離事發時間已長達3 年餘之故，記憶已有所模糊所致，自
      不影響渠等證詞之可信性，自堪認被告確有隱瞞退票期限
      一事為真。
（四）綜上所述，被告明知乙○出售予捷利公司之演唱會
      門票為每張日幣1 萬2000元，且應於開演兩個月前退票，
      其竟利用門票價格超出票面價格之機會，浮報為每張門票
      日幣1 萬4500元，並隱匿退票期限，使告訴人支付較高之
      價額購買該等門票，並因逾期退票而遭受損害，被告背信
      之事證明確，其前述所辯，顯係卸責之詞，不足採信，犯
      行洵堪認定。
二、查被告前為告訴人捷利公司之經理人，負責日本線旅遊之規
    劃、管控，對告訴人捷利公司負有善良管理注意義務，並不
    得為己利益而損害告訴人捷利公司利益，其竟為圖獲取演唱
    會門票之差價，而浮報票價及故意隱匿退票期限，導致告訴
    人因受有損害。惟本件被告僅惟係利用演唱會門票票價具有
    浮動之特性，而以口頭方式向告訴人捷利公司虛報票價賺取
    差額，客觀上未使用其他積極方式施以詐術詐騙告訴人捷利
    公司，而無施用詐術使人陷於錯誤之情形，主觀上亦難認有
    詐欺之犯意，自與利用為他人處理事務之機會，而以施用詐
    術詐騙他人財物之情節有異，核其所為，係犯刑法第342 條
    第1 項之意圖為自己不法之利益而違背其任務致生損害於本
    人之背信罪。至被告僅有獲利之意圖而損害告訴人捷利公司
    之意圖，亦如上述，公訴人認被告係為圖損害告訴人之利益
    而為違背義務之行為，容有誤會。被告先後浮報及隱匿實情
    之行為，時間緊接，且係基於同一犯意而為，所侵害之法益
    同一，為接續行為，應論以一罪。
三、原審因而適用刑法第342 條第1 項、第41條第1 項前段，罰
    金罰鍰提高標準條例第1 條前段、第2 條之規定，並審酌被
    告為告訴人公司經理人，竟不妥適為告訴人處理事務，而為
    貪取小利浮報門票且隱瞞事實，事後並造成告訴人損害，犯
    後又飾詞否認，未與告訴人和解，未見悔意，行為顯有不當
    ，本應從重量刑，以收刑罰教化之效，惟念其無前科，素行
    尚佳，且所獲利金額並非甚鉅等一切情狀，量處有期徒刑6
    月，並諭知如易科罰金，以300 元折算1 日，其認事用法，
    均無不合，量刑亦屬適當，被告上訴意旨，否認犯罪，檢察
    官上訴意旨，以原審量刑過輕，一致指摘原判決不當，為無
    理由，應予駁回。
參、不另為無罪之諭知部分；
一、公訴意旨另以：被告丙○○為捷利公司日本線之經理，職司
    支付乙○手續費及手續費及乙○代墊之相關費
    用之業務，由被告丙○○帶團至日本時親自交付與乙○
    之義務，詎料被告丙○○竟基於意圖為自己不法所有之概
    括犯意，自91年初某日起至同年4 月間某日止，連續將捷利
    公司在其每次帶團至日本前交其保管之團費中應支付乙○
    之手續費及代墊費用等業務上所持有款項共計約日幣
    50 萬 元侵占入己。且被告並於將上開門票交予乙○
    販售所得之日幣12萬元侵吞入己。嗣經捷利旅行社追查復發
    現，被告丙○○於91年5 月至7 月間每次帶團至日本前，捷
    利公司，均有將團費包含應交付乙○之手續費及代墊
    費用交其保管，而被告又承前侵占之概括犯意，連續將其於
    該段期間內12次帶團至日本應支付乙○之手續費及代
    墊費用等業務上所持有款項共計日幣42萬7350元侵占入己，
    致乙○未收到該等款項屢向簡昌暉催討未果而向捷利
    公司反映，捷利公司始獲悉上情，因認被告丙○○連續涉犯
    刑法第336 條第2 項之業務侵占罪嫌云云。
二、按業務上侵占罪之成立，必以行為人因業務關係而合法持有
    他人之物，進而以易持有為所有之意思加以侵吞，始足當之
    ，苟若未有持有關係之存在，即不得逕以業務侵占罪相繩；
    經訊據被告丙○○堅決否認有此部分之業務侵占犯行，辯稱
    ：我沒有收到告訴人公司交付之款項等語。公訴人認被告涉
    犯上開犯行，無非係以證人甲○○、乙○之證詞及卷
    附之出國資料總檢查表影本5 份、請款單影本10紙、轉帳傳
    票影本九張、證人乙○信函及中文譯本1 份、證人乙
    ○填製轉售門票後之精算書影本1 紙、手配料請求書
    3紙等件為證，經查：
（一）有關被訴侵占手續費及代墊費用部分：
   (一) 告訴人捷利公司之法定代理人甲○○雖一再指稱；捷利公
      司交付予證人乙○之手續費及代墊費用，均係透過
      被告親自交付予證人乙○，且已經全數交付予被告
      等語，惟證人甲○○為告訴人捷利公司法定代理人，非無
      偏頗之虞，是其之證詞自應有相當之證據加以補強始足。
      然證人甲○○證述有交付被告手續費或代墊費用一事，並
      無被告簽收領取手續費或代墊款之任何收據或憑證可資為
      證，已難遽認上開證人甲○○證詞為真。復依卷內所有之
      請款單影本10紙及轉帳傳票影本9 張以觀，上開單據上所
      載之金額經加總後亦遠低於證人甲○○之上開指述，且該
      請款單上，亦非均有被告在領款人上簽名，而均僅記載「
      團費支出」或「申請TOUR費」，無一提及應交付予證人乙
      ○之手續費或代墊費用，是被告是否確有取得告訴
      人公司所交付應交付予乙○之手續費及代墊費用，
      即有疑義。
    (二)又依證人即捷利公司帶領旅行團出國之領隊人員張瑞益、
      廖湘洲等人，均於原審審理時到庭證稱：其先前為捷利公
      司帶團至日本時所領取之團費，均不包括給予當地地陪之
      手續費及代墊費用等語在卷（見原審卷第235 頁、第261
      頁），是依上開證人證述內容，除與證人甲○○所證述應
      交付予證人乙○之手續費或代墊費用均包括在團費
      內有所差異外，益徵難以僅憑被告簽名之請款單或轉帳傳
      票即認證人甲○○所證稱應交付予證人乙○之手續
      費及代墊費用已交由被告持有一情為真。
    (三)另參諸證人捷利公司出納人員李佩真於偵查中即證述：與
      乙○匯款之帳戶為捷利綜合旅行社東京事務所，捷利公司
      於91年4 月前，即有以此帳戶匯團費予乙○等語（見91年
      度他字第5159號卷第47頁），證人李佩真於作證之時，係
      為告訴人捷利公司之職員並經告訴人通知自行到庭作證，
      自無為被告脫罪之情，而證人李佩真上開證詞顯與證人甲
      ○○證述公司未曾以匯款方式予乙○一事不符，由
      此更難僅憑證人甲○○之證詞，即遽認被告確有取得告訴
      人捷利公司原欲支付證人乙○之手續費及代墊費用
      日幣50萬元及日幣42萬7350元。
    (四)從而，公訴人既無法證明被告確有取得告訴人捷利公司所
      交付之款項，即已無法說服本院認被告確有涉犯此部分之
      業務侵占罪嫌。至於告訴人是否尚有積欠證人乙○
      手續費及代墊費用未償還一事，即與本案無重要關連。
（二）有關被訴侵占委託證人乙○出售門票所得之日幣12
      萬元部分：
    (一)查證人乙○曾於本案案發前寫信予被告，告知因捷
      利公司積欠手續費及代墊費用日幣42萬7350元，故未交付
      售出門票所得之日幣12萬元等情，此有乙○信函及
      中文譯本1 份在卷可證；雖證人乙○於偵查中證稱
      ：其在書寫該信後又有交付被告日幣100 多萬，該等金錢
      包括被告向其借用款項及出售門票所得之日幣12萬元等語
      （見92年度偵字第10993 號卷第58頁），惟衡諸證人乙○
      之證詞與其先前書寫之書信有所歧異，且其此部分
      之證詞並無任何憑據可資佐證，而證人乙○之證詞
      將牽涉其自身得否向告訴人捷利公司請求手續費及代墊費
      用，是其事後於偵查中之證述內容真實性如何即有疑義，
      自難僅憑其於偵查中之證詞而遽認其有交付日幣12萬予被
      告。
    (二)況不論證人乙○是否確有交付日幣100 多萬予被告
      ，依證人乙○於偵查中之證詞，其係借款日幣100
      多萬給被告，則在證人乙○主觀上一直認告訴人捷
      利公司尚未支付積欠手續費及代墊款，而曾將該日幣12萬
      元扣留未予支付之情形下，其事後縱令有交付日幣100 多
      萬予被告，衡情亦應僅係證人乙○與被告間之金錢
      往來，而與應返還告訴人捷利公司販售門票之所得無關，
      由此更難僅憑證人乙○上開證詞即認被告確有取得
      證人乙○所交付應交付予告訴人捷利公司之12萬元
      。
（三）綜上所述，公訴人所指被告此部分業務侵占之犯行，均屬
      不能證明，本應為無罪之諭知，惟因公訴意旨認此部分與
      前開論罪科刑部分有牽連犯之裁判上一罪關係，爰不另為
      無罪之諭知。
據上論斷，應依刑事訴訟法第368條，判決如主文。
本案經檢察官沈紹嘉到庭執行職務。
中    華    民    國    95    年    5    月    30    日
                  刑事第七庭    審判長法  官  莊飛宗
                                      法  官  黃三友
                                      法  官  黃憲文
以上正本證明與原本無異。
不得上訴。
中    華    民    國    95    年    5    月    30    日
                                      書記官  施耀程
附錄本判決論罪科刑法條：
刑法第342條第1項
為他人處理事務，意圖為自己或第三人不法之利益，或損害本人
之利益，而為違背其任務之行為，致生損害於本人之財產或其他
利益者，處5 年以下有期徒刑、拘役或科或併科1,000 元以下罰
金。


司法院資訊處製作；財團法人民間司法改革基金會備份。
